# 前期无形资产资本化项目会计差错追溯调整

提问人：shinyhe2007 时间：2016-12-04 13:55:57
陈版主 1 、客户是一家高新技术企业，前两年对专利技术开发进行了资本化处理； 2 、中介机构包括券商进场后认为由于前期资本化的时点很难确定，建议企业全部费用化，并追溯调整前两年的财务报表 3 、企业追溯调整后开发支出直接计入当期研发费用，并且可以加计扣除，必然可以减少前两年所得税费用，但是由于前期所得税汇算清缴已经结束，企业是否可以借此调整前两期应交税金的报表，并重新申报？

回答人：chenyiwei
要看和税务机关的沟通情况。个人感觉难度较大，因为重新申报会导致前期的所得税减少。 如果税务机关不同意重新申报以前年度所得税，则在追溯重述前期报表中对研发支出的处理后，可在预计未来有足够多应纳税所得额的前提下，就这部分差额确认递延所得税资产。

提问人：xueyou654 时间：2016-12-05 12:06:05
陈版主，请问： 1 、申报报告列示递延所得税资产明细一般是资产减值准备、内部交易未实现利润、可抵扣亏损，还可以增加其他明细项目吗？ 2 、列一个研发支出形成递延所得税资产，让监管部门是不是很疑虑？

回答人：chenyiwei
1 、可确认递延所得税资产的可抵扣暂时性差异和可抵扣亏损、税款抵减等的范围是不可能完全正向列举清楚的，可以增加其他项目，但可能需要解释。 2 、看具体案例了，但监管部门会就此提问是基本确定的。

提问人：苹果宝贝 007 时间：2016-12-05 13:08:36
请教陈版主，税务机关不同意重新申报的情况情况下，还能确认递延所得税资产吗？
也就是税务机关认定的是该研发支出资本化，以后每年按照原值的150%摊销计入应纳税所得额，而会计已追溯调整全额计入发生当年的应纳税所得额
陈版主说的是这 2 者之间的差异确认为递延所得税资产？

回答人：chenyiwei
另外，这里讨论的是需在以后年度扣除的研发支出能否确认递延所得税资产的问题，不涉及加计扣除问题。

回答人：chenyiwei
这种情况在符合条件时是可以确认递延所得税资产的，因为会计上已经影响了损益，不适用“初始确认豁免”。当然前提是后续税务机关允许将这部分研发支出通过无形资产摊销或资产损失的方式税前扣除。

提问人：苹果宝贝 007 时间：2016-12-06 12:20:16
陈版主，这里还应当考虑扣除当年是否有足够应纳税所得额吧？？？

回答人：chenyiwei
是（如果税务机关允许重新申报，调整为以前年度扣除的情况下）。

提问人：shinyhe2007 时间：2016-12-07 16:11:20
如果税务局不允许重新申报，也不允许你未来期间进行抵扣的话，我们就不需要考虑这块的影响了吧？

回答人：chenyiwei
是否会导致会计和税务上存在差异，要确认递延所得税？